# 请教陈版，关于控制和共同控制的认定

提问人：wangjingquan 时间：2019-11-06 10:57:17
1 、请问，一家公司有几个法人机构发起设立，有没有可能因为持股分散，这家新成立的公司不会被纳入任何一家股东的合并报表？在所有股东的报表上，这家新公司都只是它们的联营企业？
2 、假设一家公司有三个股东，其中甲、乙两个持股 45%，另一家丙持股10%，根据章程，重要的经营和财务决策由 75%投票权决定。即甲、乙同时同意才可能通过。但是，甲和乙并没有签署共同控制的协议，请问在会计上，这到底还算不算共同控制？
3 、经营和财务决策的控制权，很多企业章程都按公司法约定为 2/3以上表决权通过，一些上市公司的股权较分散，很难达到 2/3，是不是意味着现实中很多上市公司没有母公司，不需要向上并表了？
谢谢您

回答人：chenyiwei
1 、存在这种可能性，实务中也很常见。
2 、事实上存在共同控制，“根据章程，重要的经营和财务决策由 75% 投票权决定。即甲、乙同时同意才可能通过”就表明甲和乙共同控制。丙的表决权是无足轻重的。
3 、这种情况下，虽然仅仅看表决权不能达到控制，但还可能存在 “事实控制”，即 “权力来源于表决权以外的其他权利” 的情形，需要谨慎分析判断。

提问人：wangjingquan 时间：2019-11-07 14:54:32
谢谢陈版讲解。请问 “权力来源于表决权以外的其他权利”，这个是不是就很难确定了，更容易受到操控？

回答人：chenyiwei
确实，判断的主观性更大。